# 政府出厂房租金算政府补助吗

提问人：jeffwenc 时间：2011-05-17 11:15:13
请教版主，我公司到重庆设产，政府出厂房租金算政府补助吗，该租金不会到我公司账上。

回答人：chenyiwei
按照准则的字面意思，如果由政府直接代付厂房租金，你公司不发生收到补贴和支付租金的现金流的，则不属于政府补助准则的规范范围。但在实务中需要注意的问题是：出租方的租赁合同与谁签订，其中对租金条款如何约定？出租方的租金发票是否仍然开给你公司？你公司的会计处理需要考虑如何与这些合同和凭证上的记载内容相衔接的问题。